臺灣桃園地方法院刑事判決　　　　　　 94年度交易字第136號
公　訴　人　臺灣桃園地方法院檢察署檢察官
被　　　告　甲○○　男　51歲.
上列被告因過失致死案件，經檢察官提起公訴（94年度偵字第49
47號），本院合議庭裁定由受命法官獨任進行簡式審判程序，判
決如下：
    主  文
甲○○因過失致人於死，處有期徒刑拾月。
    事  實
一、甲○○係建築工地之臨時工，平日以車牌號碼8U-4462 號自
    小貨車為交通工具，於民國93年10月10日21時30分許，駕駛
    車牌號碼8U-4462 號自小貨車，沿桃園縣大園鄉市區○○路
    往西濱公路方向行駛，欲返回桃園縣大園鄉○○村○○路25
    1 號住處，行駛至上址之對向車道時，乃逕行逆向切入對向
    車道，欲將上開自小貨車駛入其住處停放時，原應注意汽車
    停車時，在顯有妨害他車通行之處所，不得停車，以維其他
    車輛行車安全及避免危險發生，且依當時情況，又無不能注
    意之情事，竟疏未注意上開規定，貿然將上開自用小貨車逆
    向停放在其位於上址住處門口前專供機車通行之寬度僅2公
    尺之機車專用道上後，隨即下車進入其住處移動機車，以將
    該部自小貨車停入屋內，而該部自小貨車幾乎佔據該機車專
    用道，因其任意停車致妨害其他行經該機車專用道車輛之通
    行，適蔡慶忠騎乘車號HTE-221 號重型機車，沿同鄉○○路
    行駛往大園市區正常行駛至上開路段時，致擦撞前開違規停
    放之自用小貨車之右後方邊角，蔡慶忠因此人車倒地，甲○
    ○聽聞撞擊聲，上前察看發現肇事後，立刻以行動電話報警
    ，救護車據報將蔡慶忠送醫急救。甲○○則留在肇事現場向
    前來處理之桃園縣警察局大園分局警員自首肇事，並接受裁
    判。蔡慶忠則因上開車禍造成倒地出血性休克經送醫後不治
    死亡。
二、案經甲○○肇事後自首及桃園縣警察局大園分局報請臺灣桃
    園地方法院檢察署檢察官相驗後偵查起訴。
    理  由
一、按刑事訴訟法第273 條之1 規定除被告所犯為死刑、無期徒
    刑、最輕本刑為三年以上有期徒刑之罪、或高等法院管轄第
    一審案件者外，於審判期日前之程序進行中，被告先就被訴
    事實為有罪之陳述時，審判長得告知被告簡式審判程序之旨
    ，並聽取當事人、代理人、辯護人及輔佐人之意見後，裁定
    進行簡式審判程序。經查，本件被告甲○○被訴過失致死一
    案，非前開不得進行簡式審判程序之案件，經被告於本院審
    理時就被訴事實為有罪之陳述，且經本院告知被告簡式審判
    程序之旨，聽取被告及檢察官之意見後，爰依右開刑事訴訟
    法第273 條之1 之規定，當庭裁定改依簡式審判程序審判之
    ，合先敘明。
二、右揭事實，業據被告甲○○坦承不諱（見本院94年5 月20日
    審判筆錄），復有車禍現場照片14幀、肇事車輛照片4 幀及
    桃園縣警察局道路交通事故調查報告表附卷可稽，且被害人
    蔡慶忠確係因本件車禍，受有頭部、胸部、腹部等傷害，因
    而導致出血性休克死亡，亦經臺灣桃園地方法院檢察署檢察
    官督同法醫師相驗屬實，製有勘驗筆錄、驗斷書、相驗屍體
    證明書及相驗相片2 幀在卷可憑。
三、按於顯有妨害他車通行之處所，不得停車，道路交通安全規
    則第112 條第9 款定有明文，被告自應遵守該規定，於停車
    時謹慎為之，以維其他車輛行車安全，及避免危險發生，而
    參以當時情況，又無不能注意之情事，此有前揭道路交通事
    故調查報告表在卷可佐，被告竟疏於注意上開規定，貿然將
    所駕駛之上開自小貨車貿然停放於上開機車專用道上，顯足
    以妨害其他行經該機車專用道車輛之通行，且易釀致事故，
    被告竟任意停車，自有違上開規定，並導致正常騎乘機車之
    被害人擦撞倒地致死，被告對於本件事故之發生，自屬未盡
    其注意義務而有過失，且因其過失致被害人不治死亡，其過
    失行為與被害人之死亡間，具有相當因果關係，又本件車禍
    經送請臺灣省桃園縣區車輛行車事故鑑定委員會鑑定肇事責
    任，亦認定被告之駕駛行為為肇事原因，蔡慶忠無肇事因素
    ，有該委員會94年1 月13日桃縣行字第0945200108 號 函附
    之鑑定意見書一份在卷可參。綜上，本件事證明確，被告犯
    行堪以認定。
四、刑法上所謂業務，係指個人基於其社會地位繼續反覆所執行
    之事務，包括主要業務及其附隨之準備工作與輔助事務在內
    。此項附隨之事務，並非漫無限制，必須與其主要業務有直
    接、密切之關係者，始可包含在業務概念中，而認其屬業務
    之範圍。上訴人以養豬為業，其主要業務係從事豬隻之生產
    、養殖、管理、載運、販賣等工作，倘上訴人並非經常駕駛
    小貨車載運豬隻或養豬所需之飼料等物，以執行與其養豬業
    務有直接、密切關係之準備工作或輔助行為，僅因欲往豬舍
    養豬，單純以小貨車做為其來往豬舍之交通工具，自不能謂
    駕駛小貨車係上訴人之附隨事務（最高法院89年台上字第80
    75號判例意旨參照）。是被告甲○○係建築工地之臨時工，
    平日以上開自小貨車為交通工具，依照上開判例意旨，不能
    謂駕駛小貨車係被告之附隨事務，是核其所為，係犯刑法第
    276 條第1 項之過失致人於死罪。又查被告於肇事後，犯罪
    未發覺前，向前往車禍現場處理之桃園縣警察局大園分局警
    員坦承肇事自首，並接受裁判，桃園縣警察局道路交通事故
    肇事人自首情形紀錄表一紙在卷可按（見相驗卷宗第30 頁
    ），為對於未發覺之犯罪自首接受裁判，應依刑法第62 條
    前段之規定減輕其刑。爰審酌被告駕駛車輛停車不思謹慎，
    因違規停車而釀致本件事故，且被害人家屬除領取被害人之
    機車所投保之強制汽車責任險之理賠金及被告僅支付新臺幣
    10萬元之慰問金外（見本院94年5 月20日審判筆錄），被告
    迄今仍未與被害人家屬達成民事和解，原不宜寬縱，惟念其
    坦承有過失，尚知悔悟之態度，被害人並無過失等一切情狀
    ，量處如主文所示之刑。
據上論斷，應依刑事訴訟法第273 條之1 、第299 條第1 項前段
，刑法第276 條第1 項、第62條前段，罰金罰鍰提高標準條例第
一條前段，判決如主文。
本案經檢察官廖先志到庭執行職務。
中　　華　　民　　國　　94　　年　　6 　　月　　3 　　日
                        臺灣桃園地方法院交通法庭
                                法  官  黃永定
以上正本證明與原本無異。
如不服本判決，應於判決送達後10日內，向本院提出上訴狀（須
附繕本）。
                                書記官  施春祝
中　　華　　民　　國　　94　　年　　6 　　月　　3 　　日
附論罪科刑依據之法條：
刑法第276條
因過失致人於死者，處二年以下有期徒刑、拘役或二千元以下罰
金。
從事業務之人，因業務上之過失犯前項之罪者，處五年以下有期
徒刑或拘役，得併科三千元以下罰金。
